臺灣屏東地方法院刑事判決　　　　　　　94年度易緝字第26號
公　訴　人　臺灣屏東地方法院檢察署檢察官
被　　　告　戊○○
上列被告因竊盜等案件，經檢察官提起公訴及移送併案審理（起
訴案號：93年度偵字第43號，併辦案號：93偵字第2813號），本
院判決如下：
    主  文
戊○○連續結夥三人以上竊盜，累犯，處有期徒刑壹年。
其餘被訴收受贓物部分無罪。
    事  實
一、戊○○曾因竊盜案件，經法院於民國89年3 月20日判處有期
    徒刑7 月確定，並於90年11月1日縮短刑期執行完畢。
二、戊○○猶不知悔改，竟基於意圖為自己不法所有之概括犯意
    ，或與甲○○○或與姓名不詳綽號「溪仔」及「賓仔」之成
    年男子共同基於意圖為自己不法所有之犯意聯絡，於附表所
    示之時間、地點，以如附表所示之方式，竊取他人之財物得
    手。
三、案經屏東縣警察局屏東分局移送臺灣屏東地方法院檢察署檢
    察官偵查起訴暨高雄縣政府警察局移送臺灣屏東地方法院檢
    察署檢察官併案審理。
    理  由
壹、有罪部分：
一、訊據被告戊○○固對附表編號二之竊盜犯行及於附表編號一
    所示之時、地遭警查獲之事實坦承不諱，惟矢口否認有附表
    編號一所示之竊盜行為，辯稱：當時其和甲○○○是要到該
    處小便云云，經查：
(一)、附表編號二所示之竊盜行為，業據被告坦承不諱，且與證人
    邱文秀、乙○○、邱智郎所述情節相符，復有照片在卷可稽
    ，是此部分之事實，應足認定。
(二)、附表編號一所示之竊盜行為，業經證人即查獲之警員陳明輝
    於本院審理時證稱：「（問：當天下午一點二十五分左右，
    在內埔鄉○○村○○路十八號查獲戊○○及甲○○○竊取鋁
    條一案，你是否有參與？）有。」、「（問：當時你們是依
    據什麼線索到現場去查緝本案？）公司內的警報器發報，保
    全公司通知我們有警報。」、「（問：當天有幾位警員到現
    場？）兩位。」、「（問：請說明到現場之後發生的事情？
    ）看到戊○○與甲○○○在現場用十字的螺絲起子拆鋁條。
    我們就當場逮捕他們。」、「（問：當時有扣到螺絲起子一
    支、鐵撬一支、鋁窗的窗條十五支，是在哪裡扣到的？）當
    時有一個警員丙○○先從另一個門進去，我在外面等，是該
    警員抓到他們兩個後，才叫我進去。」等語（本院93年度易
    字第277 號卷第172 至第174 號），核與另位查獲之警員丙○○於本院審理時證述：「（問：本件戊○○在92年12月19
    日在內埔鄉○○路金石家具偷竊鋁條案件是否你查獲？）是
    。」、「（問：為何當天到現場？）我當天是巡邏勤務，警
    報響，值班警員通知我過去處理，我與另一名同事立即到達
    現場。」、「（問：到達現場時，是否你先進入？）家具工
    廠側門有門縫，我先從門縫看進去，發現被告與甲○○○蹲
    在地上，用螺絲起子拆鋁條。」、「（問：當時二人都有拿
    螺絲起子嗎？）我從門進入有看到他們二人蹲在地上拆鋁條
    。」、「（問：進去後如何處理？）我剛進去他們還沒有發
    現我，我觀看一、二分鐘後，拔槍喝令他們不准動。我繞到
    前門去後喝令他們不要動。我叫他們手舉起來，他們就停止
    動作。」、「（問：當時除了被告及甲○○○外，是否有看
    到其他人在家具公司裡面？）無。」等情相符，並有螺絲起
    子二支、鐵撬一支扣案可佐，此外復有照片八張在卷可參，
    被告辯稱其等是要到該處小便，顯係卸責之詞，不足採信。
(三)、綜上所述，本件事證明確，被告附表編號一、二所示之竊盜
    犯行，應可認定。
二、按刑法第321 條第1 項第3 款之攜帶兇器竊盜罪，係以行為
    人攜帶兇器竊盜為其加重條件，此所謂兇器，其種類並無限
    制，凡客觀上足對人之生命、身體、安全構成威脅，具有危
    險性之兇器均屬之，且祇須行竊時攜帶此種具有危險性之兇
    器為已足，並不以攜帶之初有行兇之意圖為必要（最高法院
    74年3 月19日刑庭總會決議參照）。查扣案之螺絲起子2 支
    、鐵撬1 支，以之攻擊於人，於客觀上均足以為殺害或傷害
    人之生命、身體之器械，堪認為兇器，是核被告戊○○附表
    編號一所為，係犯刑法第321 條第1 項第3 款之攜帶兇器竊
    盜罪，附表編號二所為、係犯刑法第321 條第1 項第4 款之
    結夥三人以上竊盜罪。被告就附表編號一、二之行為，分別
    與甲○○○、「溪仔」及「賓仔」有犯意聯絡及行為之分擔
    ，皆為共同正犯。被告前後二次竊盜犯行，時間緊接、觸犯
    構成要件相同之罪，為連續犯，依刑法第五十六條之規定，
    以較重之附表編號二之竊盜犯行論以一罪，並加重其刑。又
    被告曾因竊盜案件，經法院於89年3 月20日判處有期徒刑7
    月確定，並於90年11月1 日縮短刑期執行完畢有台灣屏東地
    方法院檢察署刑案資料查註紀錄表、台灣高等法院被告全國
    前案紀錄表各一紙附卷可稽，其於五年以內再犯本件有期徒
    刑之罪，為累犯，應依刑法第47條之規定加重其刑，並遞加
    重之。爰審酌被告為圖不勞而獲而犯罪，且持兇器竊盜，易
    致危害，犯後否認部分犯行、所得財物已返還被害人及經本
    院合法通知，故不到庭，經通緝始到案，犯後態度不佳等一
    切情狀，量處如主文所示之刑。又被告與甲○○○行竊用之
    螺絲起子2 支、鐵撬1 支，雖係供犯罪所用之物，惟被告與
    甲○○○均否認為其所有，本院復查無其他證據證明為被告
    與甲○○○所有，爰不另為沒收之諭知。
貳、無罪部分：
一、公訴意旨略以：被告戊○○於自92年11月28日6 時許起，至
    92年12月21日10時許止之期間內某日某時，在不詳地點，明
    知不詳姓名成年人所交付未懸掛車牌自用小貨車一輛（車體
    引擎號碼4 Ｇ82Ｘ100993號，實際牌照號碼Ｋ2 ─3429號，
    為丁○○所有，於92年11月28日6 時許，在屏東縣屏東市○○路468 巷口前失竊），並無行車執照等證件，屬來源不明
    之贓物，仍予收受，據為己用，戊○○並駕駛該收受之贓車
    ，分於92年12月21日10時許及93年1 月9 日10時許前往曾文
    正（曾文正收受贓物部分，業經臺灣高等法院高雄分院94上
    易字第236 號判處有期徒刑7 月確定）位於屏東縣長治鄉○○村○○○ 街29號住處，分別搭載曾文正或並搭載甲○○○
    前往工作，因認被告涉有刑法第349 條第1 項之收受贓物罪
    嫌。
二、按犯罪事實應依證據認定之，無證據不得認定犯罪事實；不
    能證明被告犯罪者，應諭知無罪之判決，刑事訴訟法第154
    條第2 項、第301 條第1 項分別定有明文。又共犯之自白，
    不得作為有罪判決之唯一證據，仍應調查其他必要之證據，
    以察其是否與事實相符，刑事訴訟法第156 條第2 項定有明
    文。蓋共犯之自白，難免有因心理因素或利害關係，欲嫁禍
    他人、拖人入罪，而為虛偽供述之虞，故立法政策上方限制
    共犯自白在證據上之價值，防止偏重共犯自白發生誤判之情
    形。故如欲採共犯之自白或不利於己之陳述，作為另案共犯
    論罪之依據，除須該證據就形式上符合嚴格證明之證據法則
    要求外（具有證據能力及法定調查程序），就實質上亦須無
    有瑕疵可言，且就其他方面調查，又與事實相符，方得採為
    其他共同被告犯罪事實之認定。且對被告犯罪事實為訴訟上
    之證明，須於通常一般之人均不致有所懷疑，而得確信其為
    真實之程度者，始得據為有罪之認定，倘其證明尚未達到此
    一程度，而有合理之懷疑存在而無從使事實審法院得有罪之
    確信時，即應由法院為諭知被告無罪之判決（最高法院87年
    台上字第2123號裁判、76年台上字第4986號判例意旨可資參
    照）。
三、公訴人認被告涉犯收受贓物罪嫌，係以；(一)、同案被告曾文
    正自白上開車輛係由被告戊○○所交付。(二)、被害人丁○○
    證述上開車輛係其所失竊為其論據。然訊據被告戊○○則矢
    口否認有何收受贓物犯行，辯稱：車子是曾文正開的，其不
    知道如何來的等語。經查：
(二)、前開未懸掛車牌、車體引擎號碼4G82X100993 號、實際車牌
    號碼Ｋ2 ─3429號之自用小貨車，係丁○○所有，於92年11
    月18日6 時許，在屏東市○○路466 號住宅處失竊一情，業
    據丁○○於警詢中證述屬實，且有贓物保領結一紙在卷可稽
    （屏東縣警察局屏東分局屏警分刑字第09300000088 號警卷
    第8 至第10頁、第13頁），是上開車輛係屬贓物，應可認定
    。而同案被告曾文正於93年1 月9 日13時26分許，駕駛該車
    行經屏東縣長治鄉○○路一巷時，為警當場查獲之事實，迭
    為曾文正於警詢、偵查及本院審理中自承在卷，是上開車輛
    為曾文正持有使用之事實，亦可認定。
(三)、雖同案被告曾文正稱：上開車輛係其與被告戊○○在屏東縣
    長治鄉○○路一巷工作，由戊○○交付予之，請其駕駛外出
    購買便當云云，惟就此，被告戊○○於警詢、偵查及本院審
    理中始終否認，辯稱：其不知該車之來源等語，證人潘文城
    於本院審理中亦證稱：其僅看過曾文正駕駛該車去買便當，
    並未見戊○○駕駛該車等語（本院93年度易字第277 號卷第
    119 至第120 頁）；證人杜德興於偵查中證稱：其有請戊○○及甲○○○至屏東縣長治鄉○○路去割鐵，但未看過上開
    車輛，且據其所知，戊○○當時並無車輛等語（93年度偵字
    第418 號卷第60至第61頁），可認上開車輛是否曾為被告戊○○所持有、使用，並交付予同案曾文正被告，即非無疑，
    則同案被告曾文正所稱上開車輛自戊○○處所收受，尚屬不
    能證明，自難僅憑同案被告曾文正片面所供，逕自推測該車
    係被告自戊○○處所收受之贓物，
(四)、綜上所述，被告被訴收受贓物之罪嫌尚屬不能證明，此外，
    復查無其他積極證據足資認定被告有何公訴人所指之收受贓
    物犯行，依前揭法條規定及說明，自應就被告收受贓物部分
    為無罪之諭知。
四、此部分既經諭知被告無罪，公訴人聲請併案審理部分（93年
    度偵字第2813號）即難認與本件有何裁判上一罪之關係，本
    院即無從審理，爰退請檢察官另行卓處，附此敘明。
據上論斷，應依刑事訴訟法第299 條第1 項前段、第301 條第1
項，刑法第56條、第321 條第1 項第4 款、第47條，判決如主文
。
本案經檢察官何克昌到庭執行職務。
中　　華　　民　　國　　94　　年　　8 　　月　　11    日
                  刑事第三庭    審判長法  官  楊清安
                                      法  官  楊萬益
                                      法  官  柯雅惠
以上正本證明與原本無異。
如不服本判決應於收受本判決送達後十日內向本院提出上訴書狀，
其未敘述上訴理由者，並得於提起上訴後十日內向本院補提理由
書狀（均須按他造當事人之人數附繕本）「切勿逕送上級法院」
                                書記官  葉祝君
中　　華　　民　　國　　94　　年　　8 　　月　　11　　日
附表
┌──┬───┬──────┬──────┬──────┬────┬────────┬─────────┐
│編號│行為人│　犯罪時間　│　犯罪地點　│　行為方式　│ 被害人 │　　竊得財物　　│備　　　　　　　註│
├──┼───┼──────┼──────┼──────┼────┼────────┼─────────┤
│一　│戊○○│九十二年十二│屏東縣內埔鄉│攜帶客觀上足│金石傢俱│鋁條十五條（約值│為中興保全公司保全│
│　　│、　　│月十九日十三│豐田村建國路│供兇器使用之│股份有限│新台幣﹝下同﹞二│人員接獲前址異常警│
│　　│卓洪麗│時二十五分許│十八號　　　│螺絲起子二支│公司　　│千元）　　　　　│報及巡邏員警當場查│
│　　│美　  │　　　　　　│　　　　　　│、鐵撬一支，│　　　　│　　　　　　　　│獲，並扣得十字型螺│
│　　│　    │　　　　　　│　　　　　　│進入竊取（侵│　　　　│　　　　　　　　│絲起子二支、鐵撬一│
│　　│　　　│　　　　　　│　　　　　　│入住宅未據告│　　　　│　　　　　　　　│支。　　          │
│　　│　　　│　　　　　　│　　　　　　│訴）        │　　　　│　　　　　　　　│　　　　　　　　　│
│    │　　　│            │            │　　        │        │                │                  │
├──┼───┼──────┼──────┼──────┼────┼────────┼─────────┤
│二　│戊○○│九十三年二月│屏東縣長治鄉│駕駛車號ＸＥ│乙○○　│工字鐵三支（重約│為邱文秀友人邱智郎│
│　　│及綽號│十六日十三時│進興段一一二│─一三二○號│　　　　│三百多公斤，約值│當場發現記下車號報│
│　　│「溪仔│許　　　　　│五號地號（邱│號白色自用小│　　　　│四千元）　　　　│警而循線查獲。　　│
│　　│」、「│　　　　　　│文秀所有）上│貨車進入，結│　　　　│　　　　　　　　│　　　　　　　　　│
│　　│賓仔」│　　　　　　│椰子園內　　│夥三人竊取　│　　　　│　　　　　　　　│　　　　　　　　　│
│    │之成年│            │            │            │        │                │                  │
│    │男子  │            │            │            │        │                │                  │
│    │　    │            │            │            │        │                │                  │
│    │　    │            │            │            │        │                │                  │
└──┴───┴──────┴──────┴──────┴────┴────────┴─────────┘
附錄
刑法第三百二十一條第一項第三款
中華民國刑法第三百二十一條
犯竊盜罪而有左列情形之一者，處六月以上、五年以下有期徒刑：
一  於夜間侵入住宅或有人居住之建築物、船艦或隱匿其內而犯之者。
二  毀越門扇、牆垣或其他安全設備而犯之者。
三  攜帶兇器而犯之者。
四  結夥三人以上而犯之者。
五  乘火災、水災或其他災害之際而犯之者。
六  在車站或埠頭而犯之者。
前項之未遂犯罰之。
